臺灣桃園地方法院刑事判決　　　　　110年度審交易字第291號
公　訴　人　臺灣桃園地方檢察署檢察官
被　　　告　李裕仁


上列被告因公共危險案件，經檢察官提起公訴（110 年度偵字第
00000 號），被告於準備程序中就被訴事實為有罪之陳述，經告
知簡式審判程序之旨，並聽取公訴人及被告之意見後，由本院當
庭裁定改行簡式審判程序審理並判決如下：
    主      文
李裕仁犯不能安全駕駛動力交通工具罪，累犯，處有期徒刑陸月
，併科罰金新臺幣陸萬元，有期徒刑如易科罰金，罰金如易服勞
役，均以新臺幣壹仟元折算壹日。
    事實及理由
一、本件犯罪事實及證據，除證據部分補充「被告李裕仁於本院
    準備程序及審理時之自白」外，餘均引用檢察官起訴書所載
    （詳如附件）。
二、論罪科刑：
（一）核被告所為，係犯刑法第185 條之3 第1 項第1 款之吐氣
      所含酒精濃度達每公升零點二五毫克以上而駕駛動力交通
      工具罪。
（二）被告曾有如事實部分所載之犯罪科刑執行情形，有臺灣高
      等法院被告前案紀錄表1 份可按，其受徒刑之執行完畢後
      ，5 年以內故意再犯本案有期徒刑以上之罪，為累犯，而
      參照司法院大法官釋字第775 號解釋意旨，為避免發生罪
      刑不相當之情形，法院就該個案依該解釋意旨，裁量是否
      加重最低本刑。考量被告上開構成累犯之犯罪紀錄，與本
      案犯行之罪名、犯罪類型相同，且前有多次酒後駕車經法
      院判刑之紀錄，足見被告對刑罰之反應力薄弱，認適用刑
      法第47條累犯加重之規定並無罪刑不相當之情事，爰依刑
      法第47條第1 項規定，加重其刑。
（三）爰審酌被告前已有酒後駕車之公共危險犯行，經法院判決
      確定，有如上述，竟仍不知自律己行，再次於飲酒後猶駕
      駛自用小客貨車行駛於公眾往來之道路，危及道路交通安
      全，且缺乏尊重其他用路人生命、財產安全之觀念，為警
      測得其吐氣所含酒精濃度高達每公升0.88毫克，所為實不
      足取，惟參酌被告現罹患癌症需持續回診治療，有醫療財
      團法人辜公亮基金會和信治癌中心醫院乙種診斷證明書在
      卷可參，是考量其重症之身體現況，除有繼續就醫之需求
      外，更不宜使之接受機構性處遇遂中斷維生不可或缺之療
      治暨避免拖累致家人承受過重之負擔，兼衡被告其素行、
      智識程度、從事路邊攤生意，暨其犯後坦承犯行之態度等
      一切情狀，量處如主文所示之刑，並就有期徒刑諭知易科
      罰金之折算標準，就罰金諭知易服勞役之折算標準。
據上論斷，應依刑事訴訟法第273 條之1 第1 項、第299 條第1
項前段、第310 條之2 、第454 條，判決如主文。
本案經檢察官董諭到庭執行職務。
中    華    民    國   110    年    11    月     2    日
                  刑事審查庭  法  官  李佳穎
以上正本證明與原本無異。
如不服本判決應於收受判決後20日內向本院提出上訴書狀，並應
敘述具體理由。其未敘述上訴理由者，應於上訴期間屆滿後20日
內向本院補提理由書(均須按他造當事人之人數附繕本)「切勿逕
送上級法院」。
                              書記官  蔡萱穎
中    華    民    國   110    年    11    月     2    日
附錄本案論罪科刑依據之法條：
中華民國刑法第185 條之3
駕駛動力交通工具而有下列情形之一者，處2 年以下有期徒刑，
得併科20萬元以下罰金：
一、吐氣所含酒精濃度達每公升零點二五毫克或血液中酒精濃度
    達百分之零點零五以上。
二、有前款以外之其他情事足認服用酒類或其他相類之物，致不
    能安全駕駛。
三、服用毒品、麻醉藥品或其他相類之物，致不能安全駕駛。
因而致人於死者，處3 年以上10年以下有期徒刑；致重傷者，處
1 年以上7 年以下有期徒刑。
 
附件：
臺灣桃園地方檢察署檢察官起訴書
                                    110年度偵字第21445號
    被      告  李裕仁  男  48歲（民國00年0月00日生）
                        住桃園市○○區○○路000巷0弄00號
                        國民身分證統一編號：Z000000000號
上列被告因公共危險案件，已經偵查終結，認應提起公訴，茲將
犯罪事實及證據並所犯法條分敘如下：
          犯罪事實
一、李裕仁前因公共危險案件，經臺灣桃園地方法院以108 年度
    桃交簡字第713 號判決處有期徒刑6 月確定，於民國108 年
    6 月10日易科罰金執行完畢。詎其猶不知悔改，於110 年4
    月11日下午5 時許起至同日晚間6 時40分許止，在桃園市桃
    園區富國路友人住處飲用藥酒1 杯，明知飲酒後已達不能安
    全駕駛動力交通工具之程度，仍基於酒後駕駛動力交通工具
    之犯意，於同日晚間6 時50分許，自該處駕駛車牌號碼0000
    -00 號自用小客貨車離去。嗣於同日晚間7 時5 分許，行經
    桃園市○○區○○路0 段000 號前為警攔檢盤查，並於同日
    晚間7 時18分許，測得其吐氣所含酒精濃度達每公升0.88毫
    克，而查知上情。
二、案經桃園市政府警察局桃園分局報告偵辦。
          證據並所犯法條
一、上揭犯罪事實，業據被告李裕仁於警詢、偵查中坦承不諱，
    並有( 同安派出所) 道路交通事故當事人酒精測定紀錄表、
    桃園市政府警察局舉發違反道路交通管理事件通知單、酒測
    單、公路監理電子閘門資料2 件等件在卷可稽，被告犯嫌堪
    以認定。
二、核被告所為，係犯刑法第185 條之3 第1 項第1 款之酒後駕
    駛動力交通工具罪嫌。又被告前曾受如犯罪事實欄所載之有
    期徒刑執行完畢，有刑案資料查註紀錄表在卷可稽，5 年以
    內故意再犯本件有期徒刑以上之罪，為累犯，請審酌依刑法
    第47條第1 項規定加重其刑。
三、依刑事訴訟法第251條第1項提起公訴。
    此  致
臺灣桃園地方法院
中    華    民    國   110    年    7     月    15    日
                          檢  察  官  吳建蕙
本件證明與原本無異
中    華    民    國   110    年    7     月    23    日
                          書  記  官  吳文琳
所犯法條：
中華民國刑法第185條之3
駕駛動力交通工具而有下列情形之一者，處二年以下有期徒刑，
得併科二十萬元以下罰金：
一、吐氣所含酒精濃度達每公升零點二五毫克或血液中酒精濃度
達百分之零點零五以上。
二、有前款以外之其他情事足認服用酒類或其他相類之物，致不
能安全駕駛。
三、服用毒品、麻醉藥品或其他相類之物，致不能安全駕駛。
因而致人於死者，處三年以上十年以下有期徒刑；致重傷者，處
一年以上七年以下有期徒刑。
曾犯本條或陸海空軍刑法第五十四條之罪，經有罪判決確定或經
緩起訴處分確定，於五年內再犯第一項之罪因而致人於死者，處
無期徒刑或五年以上有期徒刑；致重傷者，處三年以上十年以下
有期徒刑。